en: Vehicle lift actuation method: Air/hydraulic (pneumatic assist); Electric screw; Electric-hydraulic; Manual hydraulic; Mechanical (hand crank); Not applicable; Pneumatic (air); Other
sk-SK: Spôsob ovládania zdviháka vozidla: Vzduchové/hydraulické (pneumatické zosilnenie); Elektrické skrutkové; Elektricko-hydraulické; Manuálne hydraulické; Mechanické (ručná kľuka); Nehodí sa; Pneumatické (vzduch); Iné
nl: Activeringsmethode voertuig: Lucht/hydraulisch (pneumatische ondersteuning); Elektrische spindel; Elektrisch-hydraulisch; Handmatig hydraulisch; Mechanisch (handzwengel); Niet van toepassing; Pneumatisch (lucht); Overig
zh-CN: 车辆升降机驱动方式: 气动/液压 (气动辅助); 电动螺旋; 电动液压; 手动液压; 机械 (手摇); 不适用; 气动 (空气); 其他
ru: Метод приведения в действие подъемника автомобиля: Пневмогидравлический; Электрический винтовой; Электрогидравлический; Ручной гидравлический; Механический (ручная рукоятка); Неприменимо; Пневматический (воздушный); Другое
vi: Phương pháp kích hoạt kích nâng xe: Khí nén/thủy lực (hỗ trợ khí nén); Vít điện; Điện - thủy lực; Thủy lực thủ công; Cơ học (quay tay); Không áp dụng; Khí nén; Khác
el: Μέθοδος ενεργοποίησης ανύψωσης οχήματος: Αέρος/υδραυλικό (πνευματική υποβοήθηση); Ηλεκτρικό κοχλιοφόρο (Electric screw); Ηλεκτροϋδραυλικό; Χειροκίνητο υδραυλικό; Μηχανικό (χειροκίνητη μανιβέλα); Δεν ισχύει; Πνευματικό (αέρος); Άλλο
sl-SI: Metoda sproženja dvigala za vozila: Zračno/hidravlično (pnevmatska pomoč); Električni vijačni; Elektrohidravlično; Ročno hidravlično; Mehansko (ročna ročica); Ni primerno; Pnevmatsko (zračno); Drugo
de: Betätigungsart des Fahrzeughebebühne: Lufthydraulisch (pneumatisch unterstützt); Elektrischer Spindelantrieb; Elektrohydraulisch; Manuell hydraulisch; Mechanisch (Handkurbel); Nicht zutreffend; Pneumatisch (Druckluft); Sonstiges
zh-TW: 車輛升降機啟動方式: 氣動/液壓 (氣壓輔助); 電動螺旋; 電動液壓; 手動液壓; 機械 (手搖); 不適用; 氣動 (空氣); 其他
fi: Ajoneuvon nostimen aktuointimenetelmä: Ilma/hydraulinen (paineilma-avusteinen); Sähkömekaaninen ruuvi; Sähköhydraulinen; Manuaalinen hydraulinen; Mekaaninen (käsikampi); Ei sovellu; Pneumaattinen (ilma); Muu
pl: Metoda uruchamiania podnośnika pojazdu: Pneumatyczno-hydrauliczne (wspomaganie pneumatyczne); Śrubowe elektryczne; Elektrohydrauliczne; Ręczne hydrauliczne; Mechaniczne (korba ręczna); Nie dotyczy; Pneumatyczne; Inne
fr: Procédé d'actionnement d'un élévateur de véhicule: Pneumatique/hydraulique (assistance pneumatique); Vis électrique; Électro-hydraulique; Hydraulique manuelle; Mécanique (à manivelle); Sans objet; Pneumatique (air); Autre
pt-BR: Método de acionamento do elevador de veículos: Ar/hidráulico (assistência pneumática); Fuso elétrico; Elétrico-hidráulico; Hidráulico manual; Mecânico (manivela); Não aplicável; Pneumático (ar); Outro
cs: Metoda ovládání zvedáku vozidla: Vzduchové/hydraulické (pneumatická asistence); Elektrické šroubové; Elektrohydraulické; Ruční hydraulické; Mechanické (ruční klika); Nelze použít; Pneumatické (vzduchové); Jiné
sv: Aktiveringsmetod för fordonslyft: Luft/hydraulisk (pneumatisk assistans); Elektrisk skruv; Elhydraulisk; Manuell hydraulisk; Mekanisk (handvev); Ej tillämpligt; Pneumatisk (luft); Övrigt
ko: 차량용 리프트 구동 방식: 공기/유압식(공압 보조); 전동 스크류; 전동 유압식; 수동 유압식; 기계식(수동 크랭크); 해당 없음; 공압식(공기); 기타
ja: 車両リフト作動方法: エア/油圧 (空圧アシスト); 電動スクリュー; 電動油圧; 手動油圧; 機械式 (ハンドクランク); 該当なし; 空圧 (エア); その他
lt-LT: Transporto priemonių keltuvų paleidimo būdas: Orinė / hidraulinė (su pneumatine pagalba); Elektrinė sraigtinė; Elektrinė-hidraulinė; Rankinė hidraulinė; Mechaninė (rankinė svirtis); Netaikoma; Pneumatinė (orinė); Kita
bg-BG: Метод за задвижване на подемник за превозно средство: Въздушен/хидравличен (с пневматична помощ); Електрически винтов; Електрически-хидравличен; Ръчен хидравличен; Механичен (с ръчна манивела); Не е приложимо; Пневматичен (въздушен); Друго
it: Metodo di azionamento del sollevatore del veicolo: Aria/idraulico (assistenza pneumatica); Vite elettrica; Elettroidraulico; Idraulico manuale; Meccanico (manovella); Non applicabile; Pneumatico (ad aria); Altro
ro-RO: Metodă de acționare a cricului auto: Aer/hidraulic (asistență pneumatică); Șurub electric; Electric-hidraulic; Hidraulic manual; Mecanic (manivelă); Nu se aplică; Pneumatic (aer); Altele
th: วิธีการทำงานของลิฟต์ยกยานยนต์: ลม/ไฮดรอลิก (ใช้ระบบลมช่วย); สกรูไฟฟ้า; ไฮดรอลิกไฟฟ้า; ไฮดรอลิกแบบแมนนวล; เครื่องกล (หมุนด้วยมือ); ไม่เกี่ยวข้อง; ระบบลม (อากาศ); อื่นๆ
nb: Aktueringsmetode for kjøretøylift/jekk: Luft/hydraulisk (pneumatisk assistanse); Elektrisk skrue; Elektrohydraulisk; Manuell hydraulisk; Mekanisk (håndsveiv); Ikke relevant; Pneumatisk (luft); Annet
hu: Járműemelő működtetési módja: Levegős/Hidraulikus (pneumatikus rásegítés); Elektromechanikus (orsós); Elektrohidraulikus; Kézi hidraulikus; Mechanikus (kézi hajtókar); Nem alkalmazható; Pneumatikus (levegős); Egyéb
da: Aktiveringsmetode for køretøjslift: Luft/hydraulisk (pneumatisk hjælp); Elektrisk skrue; Elektrisk-hydraulisk; Manuel hydraulisk; Mekanisk (håndsving); Ikke relevant; Pneumatisk (luft); Andet
es: Método de accionamiento del elevador de vehículos: Neumático/hidráulico (asistencia neumática); Tornillo eléctrico; Electrohidráulico; Hidráulico manual; Mecánico (manivela manual); No aplica; Neumático (aire); Otro
hr-HR: Način aktivacije dizalice vozila: Zrak/hidraulika (pneumatska podrška); Električni vijčani pogon; Elektrohidraulično; Ručno hidraulično; Mehanički (ručna kurbla); Nije primjenjivo; Pneumatski (zrak); Ostalo
tr: Araç kaldırma çalıştırma yöntemi: Hava/hidrolik (pnömatik destek); Elektrikli vidalı; Elektrikli-hidrolik; Manuel hidrolik; Mekanik (kollu); Geçerli değil; Pnömatik (hava); Diğer
pt-PT: Método de acionamento do elevador de veículos: Ar/hidráulico (assistência pneumática); Parafuso elétrico; Elétrico-hidráulico; Hidráulico manual; Mecânico (manivela); Não aplicável; Pneumático (ar); Outro